臺灣新北地方法院刑事判決
111年度審交易字第933號
公  訴  人  臺灣新北地方檢察署檢察官
被      告  邱光君



上列被告因過失傷害案件，經檢察官提起公訴（111年度偵字第2
1847號），被告於本院準備程序進行中，就被訴事實為有罪之陳
述，經本院告知簡式審判程序之旨，並聽取當事人之意見後，裁
定依簡式審判程序審理，判決如下：
    主  文
邱光君因過失傷害人，處有期徒刑貳月，如易科罰金，以新臺幣
壹仟元折算壹日。
    事  實
一、邱光君於民國110年9月5日19時15分許，駕駛車號000-0000
    號自用小客車，沿新北市泰山區新五路1段高架道路往五股
    方向行駛，行經新五路1段高架道路下匝道處與中港南路口
    時，本應注意汽車行至有號誌管制之交岔路口時，應遵守燈
    光號誌管制，而依當時天候晴、夜間有照明、柏油路面乾燥
    、無缺陷、無障礙物、視距良好等情形下，尚無不能注意之
    情事，竟疏未注意及此，即貿然闖越紅燈直行，適有徐和葳
    騎乘車號000-0000號普通重型機車搭載徐和欣，沿中港南路
    由南往北方向行駛至上開交岔路口，見狀閃避不及，而與邱
    光君駕駛之上開自用小客車左側車身發生碰撞，徐和欣、徐
    和葳因此人車倒地，徐和葳受有右側遠端鎖骨骨折之傷害；
    徐和欣則受有下頷骨骨折、右側股骨幹骨折等傷害。邱光君
    於肇事後，在犯罪未被有偵查權之機關或公務員發覺前，主
    動向據報前往現場處理之警員表明係肇事者，自首接受裁判
    。
二、案經徐和葳、徐和欣訴由新北市政府警察局林口分局報告臺
    灣新北地方檢察署檢察官偵查起訴。
    理  由
一、按除被告所犯為死刑、無期徒刑、最輕本刑為3年以上有期
    徒刑之罪或高等法院管轄第一審案件者外，於第一次審判期
    日前之準備程序進行中，被告先就被訴事實為有罪之陳述時
    ，審判長得告知被告簡式審判程序之旨，並聽取當事人、代
    理人、辯護人及輔佐人之意見後，裁定進行簡式審判程序，
    刑事訴訟法第273條之1第1項定有明文。經核本件被告所犯
    係死刑、無期徒刑、最輕本刑為3年以上有期徒刑以外之罪
    ，其於準備程序中就被訴之事實為有罪陳述，經法官告知簡
    式審判程序之旨，並聽取公訴人及被告之意見後，本院爰依
    首揭規定，裁定改依簡式審判程序進行審理，合先敘明。
二、認定犯罪事實所憑之證據及理由：
  ㈠上揭犯罪事實，業據被告邱光君於警詢、偵查及本院審理時
    均坦承不諱，核與證人即告訴人徐和葳、徐和欣於警詢及偵
    查中、證人呂宥霖於警詢時證述之情節相符，復有長庚醫療
    財團法人林口長庚紀念醫院診斷證明書2份、新北市政府警
    察局林口分局道路交通事故現場圖、道路交通事故調查報告
    表㈠、㈡、道路交通事故肇事人自首情形記錄表、新北市政府
    警察局舉發違反道路交通管理事件通知單各1份、道路交通
    事故現場照片18張、監視器錄影檔案光碟1片（見偵卷第23
    頁、第25頁、第31頁至第37頁、第45頁至第49頁、第55頁、
    第59頁及證物袋）附卷可稽，足認被告自白均與事實相符，
    堪予採信。
  ㈡按汽車行駛至交岔路口，其行進、轉彎，應遵守燈光號誌，
    道路交通安全規則第102條第1項第1款訂有明文。本件被告
    既考領有普通小客車駕駛執照（見本院卷第57頁公路監理We
    bService系統證號查詢汽車駕駛人資料），前開交通規則自
    為其所應注意。而本件車禍發生當時天候晴、夜間有照明、
    柏油路面乾燥、無缺陷、無障礙物、視距良好等情形，有上
    開道路交通事故調查報告㈠在卷可稽，並無不能注意之情事
    ，惟被告竟疏未注意路口號誌而闖越紅燈，致與告訴人徐和
    葳騎乘搭載告訴人徐和欣之機車發生碰撞，被告之行為自有
    過失，且被告之過失行為與告訴人2人之傷害結果間顯有相
    當因果關係甚明。綜上，本件事證已臻明確，被告過失傷害
    之犯行洵堪認定，應予依法論科。
三、論罪科刑：
  ㈠核被告所為，係犯刑法第284條前段之過失傷害罪。
  ㈡被告以一過失之駕駛行為，同時致告訴人徐和葳、徐和欣受
    傷，屬一行為觸犯數罪名之想像競合犯，應依刑法第55條之
    規定，從一重處斷。
  ㈢本件車禍事故發生後，乃經報案人或勤指中心轉來資料未報
    明肇事人姓名，處理人員前往現場處理時，被告在場並當場
    承認為肇事人，有道路交通事故肇事人自首情形記錄表在卷
    可稽（見偵卷第55頁），堪認被告符合自首之要件，爰依刑
    法第62條前段規定，減輕其刑。
  ㈣爰審酌被告駕車參與道路交通，本應小心謹慎以維自身及他
    人之安全，竟貿然闖越紅燈致發生本件交通事故，造成告訴
    人2人身體受傷，所為應予非難；另考量被告犯後坦承犯行
    ，並表達有和解之意願，然因與告訴人等欲請求賠償之金額
    存有相當差距致無法達成和解（見偵卷第9頁、第77頁），
    兼衡告訴人2人所受傷勢非輕、被告本件過失程度甚重，及
    其高中畢業之智識程度、已婚，自陳從事業務工作、須扶養
    2名成年子女、經濟狀況小康之生活情形（見被告個人戶籍
    資料、本院卷第50頁）等一切情狀，量處如主文所示之刑，
    並諭知易科罰金之折算標準。
據上論斷，應依刑事訴訟法第273條之1第1項、第299條第1項前
段，判決如主文。
本案經檢察官江祐丞提起公訴，檢察官陳伯青到庭執行職務。
中　　華　　民　　國　 111　　年　　9 　  月　　30　　日
                  刑事第二十三庭  法  官  藍海凝
上列正本證明與原本無異。
如不服本判決，應於判決送達後20日內敘明上訴理由，向本院提
出上訴狀 (應附繕本) ，上訴於臺灣高等法院。其未敘述上訴理
由者，應於上訴期間屆滿後20日內向本院補提理由書「切勿逕送
上級法院」。
　　　　　　　　　　　　　　　　　書記官　彭姿靜
中　　華　　民　　國　　111 　年　　10　　月　　3 　　日
附錄本案論罪科刑法條全文：
中華民國刑法第284條
因過失傷害人者，處1年以下有期徒刑、拘役或10萬元以下罰金
；致重傷者，處3年以下有期徒刑、拘役或30萬元以下罰金。